臺灣屏東地方法院刑事判決　　　　　　　 94年度易字第317號
公　訴　人　臺灣屏東地方法院檢察署檢察官
被　　　告　丙○○
上列被告因竊盜案件，經檢察官提起公訴（94年度偵字第2174號）
，本院判決如下：
    主  文
丙○○攜帶兇器竊盜，處有期徒刑壹年，扣案之破壞剪、伸縮檳
榔刀各壹支均沒收。
    事  實
一、丙○○意圖為自己不法之所有，於民國94年3 月20日14時許
    前某時，駕駛其所有無車牌之自小貨車至屏東縣新埤鄉○○
    段112 地號乙○○所有之香蕉園內，持其自備客觀上足供作
    兇器使用之破壞剪、伸縮檳榔刀各1 支，竊取乙○○所有之
    電纜線11公尺及變電器1 個，並將該電纜線、變電器搬上前
    開貨車後駛離現場。其後乙○○於同日14時許，發現其所有
    之上開電纜線等物失竊後，即於附近尋找其該失竊物品，嗣
    於同日16時50分許，乙○○在屏東縣新埤鄉○○段112 地號
    旁之餉潭大橋橋下〈距離失竊地點約200 公尺〉，見丙○○
    所駕駛之前開無車牌小貨車停留於該處，上前查看後，發現
    該車上有其失竊之電纜線及變壓器，乙○○就先將該被竊之
    物品取回放置在自己駕駛之車上，並將丙○○所駕駛小貨車
    上之車鑰匙取下，再回去找其朋友丁○○、楊聰明二人一同
    返回餉潭大橋橋下查看誰是偷竊之人，惟乙○○三人到達現
    場時，因見丙○○手持檳榔刀一支，不確定上前質問有無危
    險，故為求自身安全之謹慎小心，即先行離去，因在路途中
    適遇屏東縣潮州分局餉潭派出所之巡邏車，遂立即攔下警車
    向員警說明案情，隨後員警至餉潭大橋橋下當場查獲丙○○
    ，並扣得其所有且供犯罪所用之破壞剪、伸縮檳榔刀各1支。
二、案經屏東縣警察局潮州分局報請臺灣屏東地方法院檢察署檢
    察官偵查起訴。
    理  由
一、訊據被告丙○○矢口否認有何竊盜犯行，辯稱：我沒有偷乙○○之電纜線及變壓器，乙○○、丁○○也都沒有親眼看見
    我偷乙○○的東西，而且警察到餉潭大橋現場時，乙○○的
    電纜線及變壓器也不在我車上云云。惟查：本件乙○○失竊
    之電纜線11公尺及變壓器1個，係乙○○在被告所駕駛停留
    在屏東縣新埤鄉○○段112地號旁餉潭大橋下之無車牌小貨
    車上尋獲，且先自行取回該失竊物品放置在其所駕駛之車上
    ，並於取下該小貨車之鑰匙後，再回去夥同丁○○、楊聰明
    二人返回餉潭大橋橋下查看，因見被告手持檳榔刀，即離開
    現場前去報警，隨後員警至餉潭大橋橋下查獲被告等情，業
    據證人乙○○於本院審理時證述綦詳，而被告於遭警查獲後
    曾坦承以剪子作為工具，竊取證人乙○○之前開電纜線及變
    壓器等物，並表示願意賠償證人乙○○之損失，請求證人乙○○原諒乙節，分別經證人乙○○於審理時具結證稱：「〈
    你會同警員抓到被告的時候，被告是否有在現場承認東西是
    他偷的？〉是的；〈在警局是否有問被告用何東西偷的？〉
    有，他說用剪子剪的」等語；證人丁○○亦於審理時結證稱
    ：「〈被告是否有承認偷乙○○的東西？〉在派出所的時候
    被告有承認剪乙○○的東西，願意賠償乙○○的損失。」等
    語；證人即本件查獲被告之員警甲○○於審理時同證稱：「
    〈被告是否有承認偷竊乙○○的東西？〉被告在警局時有承
    認，當時乙○○有問被告是否偷他的東西，被告說是；〈是
    否有聽到被告願意賠償乙○○的損失？〉有，在派出所時，
    他有說要賠償，並請求被害人原諒他。」等語屬實。參以上
    開停留在餉潭大橋下無車牌之小貨車係被告所駕駛之車輛一
    情，為被告於警、偵訊及本院審理時所不爭執，並有破壞剪
    、伸縮檳榔刀各1 支扣案，且另有贓物認領保管單1 紙在卷
    可稽。被告雖以證人乙○○、丁○○未親眼看見其偷竊犯行
    ，且警員到達餉潭大橋橋下時，其小貨車上已無前開電纜線
    等物之情詞置辯，惟本件電纜線及變壓器失竊之時間、情形
    、尋獲該物品並取回之經過，業經證人乙○○於審理時證述
    明確，已如前述，被告所執前開辯解，顯係卸責狡飾之詞，
    無足可採。綜上所述，本件事證明確，被告犯行洵堪認定。
二、核被告所為，係犯刑法第321條第1項第3 款攜帶兇器之加重
    竊盜罪。爰審酌被告犯罪之手段、所生危害、犯罪後猶狡詞
    卸責、毫無悔意等一切情狀，量處如主文所示之刑。扣案之
    破壞剪、伸縮檳榔刀各1 支，為被告所有，業據其供明在卷
    ，且係供其本件竊盜犯罪所用，承如上述，是應依刑法第38
    條第1項第2款規定宣告沒收之。
據上論斷，應依刑事訴訟法第299條第1項前段，刑法第321條第1
項第3款、第38條第1項第2款，判決如主文。
中　　華　　民　　國　　94　　年　　9 　　月　　13  　日
                  刑事第一庭    審判長法  官  潘正屏
                                      法  官  羅培毓
                                      法  官  黃聖涵
以上正本證明與原本無異。
如不服本判決應於收受本判決送達後十日內向本院提出上訴書狀
，其未敘述上訴理由者，並得於提起上訴後十日內向本院補提理
由書狀（均須按他造當事人之人數附繕本）「切勿逕送上級法院
」
中　　華　　民　　國　　94　　年　　9 　　月　　13　　日
                                      書記官  蘇雅慧
附錄本案論罪科刑法條
中華民國刑法第321條
犯竊盜罪而有左列情形之一者，處6 月以上、5 年以下有期徒刑
：
一  於夜間侵入住宅或有人居住之建築物、船艦或隱匿其內而犯
    之者。
二  毀越門扇、牆垣或其他安全設備而犯之者。
三  攜帶兇器而犯之者。
四  結夥三人以上而犯之者。
五  乘火災、水災或其他災害之際而犯之者。
六  在車站或埠頭而犯之者。
前項之未遂犯罰之。
